【裁判字號】    92,裁,457
【裁判日期】    920411
【裁判案由】    聲請停止執行
【裁判全文】
最  高  行  政  法  院  裁  定                    九十二年度裁字第四五七號
    抗  告  人  南寶交通企業有限公司
    代  表  人  甲  ○
    訴訟代理人  乙○○
    相  對  人  交通部公路總局
    代  表  人  丙○○
右抗告人因與相對人交通部公路總局間聲請停止執行事件，對於中華民國九十一年十
二月二十三日臺北高等行政法院九十一年度停字第一四七號裁定提起抗告，本院裁定
如左︰
    主  文
抗告駁回。
抗告訴訟費用由抗告人負擔。
    理  由
一、本件抗告人以交通部於民國九十年七月二日令公布修正汽車運輸業管理規則第二
    十三條第二項，規定汽車運輸業者向公路監理機關申辦轉讓、變更公司行號組織
    名稱、地址或負責人、增加營業種類、變更資本額或增減資產、抵押財產等項業
    務，應備具當地商業同業公會核發之有效會員證書影印本，始得辦理，對業者拓
    展業務及資金週轉影響鉅大。抗告人不服相對人九十一年五月十三日九一嘉監麻
    字第九一○七三一一號函提起行政訴訟期間，相對人繼續對未參加公會之抗告人
    執行前開規定，抗告人將面臨倒閉，眾多員工失業之危機，於勝訴後造成難於補
    償之嚴重損害等情，而依行政訴訟法第一百十六條規定，聲請准予裁定在訴訟終
    結前相對人對抗告人應停止執行規定。
二、原法院以：「行政訴訟繫屬中，行政法院認為原處分或決定之執行，將發生難於
    回復之損害，且有急迫情事者，得依職權或依聲請裁定停止執行。但於公益有重
    大影響，或原告之訴在法律上顯無理由者，不得為之。」為行政訴訟法第一百十
    六條第二項所明定。所謂原處分或決定之執行，乃指行政處分之執行而言。行政
    處分依訴願法第三條第一項規定，係指行政機關就公法上具體事件所為之決定或
    其他公權力措施而對外直接發生法律效果之單方行政行為。汽車運輸業管理規則
    乃交通部依公路法第七十九條授權所制定之法規命令，並非行政處分。抗告人聲
    請裁定停止執行該規則第二十三條有關規定，核與前開行政訴訟法第一百十六條
    第二項所定停止執行之要件不符，而駁回抗告人停止執行之聲請，核無不合。
三、抗告人猶執詞主張汽車運輸業管理規則第二十三條第二項規定，係裁罰性行政處
    分，且相對人已依該規定，否准抗告人申請增購車輛，已構成裁罰性行政處分云
    云，惟查抗告人於聲請狀上載明「請裁定被告（即相對人）在訴訟中對原告（即
    抗告人）應停止執行『汽車運輸業管理規則』第二十三條法規有關規定」，而非
    對否准其增購車輛之申請處分聲請停止執行。而汽車運輸業管理規則第二十三條
    規定，並非對具體事件所為決定，自非行政處分，抗告人所引司法院釋字第係就
    營造業管理規則第三十一條第一項第九款規定及內政部（七四）台內營字第三五
    七四二九號函釋是否違憲為解釋，與本件無關。抗告人之抗告顯無理由，應予駁
    回。
三、依行政訴訟法第二百七十二條、第一百零四條、民事訴訟法第四百九十二條第一
    項、第九十五條、第七十八條，裁定如主文。
中    華    民    國    九十二      年      四        月      十一      日
                    最 高 行 政 法 院  第 一 庭
                                審 判 長 法  官      黃  綠  星
                                         法  官      黃  合  文
                                         法  官      蔡  進  田
                                         法  官      黃  璽  君
                                         法  官      廖  宏  明
右  正  本  證  明  與  原  本  無  異
                                         法院書記官  邱  彰  德
中    華    民    國    九十二      年      四        月      十一      日


司法院資訊處製作；財團法人民間司法改革基金會備份。
